# **Kévin CHARLIER**

Rédacteur / Encodeur web

## A PROPOS DE MOI

"Ayant choisi de faire carrière dans le domaine de l'e-Business, j'ai intégré la Haute Ecole Pratique des Hautes Etudes Commerciales (EPHEC) pour y suivre un baccalauréat. Je suis très motivé et j'aimerais acquérir le plus d'expérience possible dans ce domaine.

Tant mes connaissances linguistiques qu'informatique sont en évolution constante, étant donné que j'essaie d'apprendre sans cesse. Je fais du sport dès que je peux et je suis intéressé par le multimédia, internet, les réseaux sociaux, les nouvelles technologies, les technologies d'informations et de communications, ..."



### **Expériences**

28/03/2014 AU 08/04/2014

#### **EMPLOYE MARKETING**

**Ewon Nivelles – Département marketing (stage)** 

Gestion d'une équipe, gestion de projets, webinaire, base de données clients et fournisseurs.

01/02/2016 AU 13/05/2016

# RESPONSABLE DIGITAL Asbl Poseco Bruxelles (stage)

Analyse complète de la présence en ligne de l'asbl, mise à jour et optimisation de sites web et réseaux sociaux, community manager, intégration d'un tutoriel du CMS WordPress sur le réseau de l'asbl.



#### **Formation**

2013 - 2016

#### **EPHEC WOLUWE**

#### Bachelier en e-business

·1e année : 2013 – 2014 ·2e année : 2014 – 2015

·3e année : en cours (40 crédits sur 60 validés : Travail de fin d'études

et Néerlandais à valider)

2012

# ATHENEE ROYAL DE NIVELLES

Etudes générales, option sciences sociales



### Job étudiant

#### **Carrefour Waterloo**

Réassortisseur et caissier du 01/08 au 31/08 de 2008 à 2015



# Compétences

Ergonomie

Webdesign

Microsoft Office

Google Adwords

Base de données

Cms

**Programmation** 



Langues

Français

**Anglais** 

Néerlandais

Contact

+32 492 61 21 60

kevcharlier@gmail.com

7 rue de Ninove 1476 HOUTAIN-LE-VAL